# 加权平均净资产收益率： Ek 、股份支付费用

提问人：Yuan-Sir 时间：2023-10-31 09:32:00
根据《公开发行证券的公司信息披露编报规则第 9 号—— 净资产收益率和每股收益的计算及披露 》（ 2010 年修订），加权平均净资产收益率=P0/(E0＋NP÷2＋Ei×Mi÷M0– Ej×Mj÷M0±Ek×Mk÷M0)，其中Ek为因其他交易或事项引起的、归属于公司普通股股东的净资产增减变动。
请教各位老师和陈版主：
1 、实务中Ek通常有哪些情况？
2 、存在股份支付费用的情况下（借：成本费用，贷：资本公积），不影响净资产变动，但影响净利润，计算ROE时如何考虑。举例：期初净资产 100 ，本年 10 月开始确认股份支付费用 30 ，无其他损益变动事项，期末净资产100.（ 1 ）ROE=-30/(100-30/2+30×3/12)：套上述公式
（ 2 ）ROE=-30/100：净利润/（（期初净资产+期末净资产）/2）
（ 3 ）ROE=（-30-（-30））/100：剔除股份支付费用对净利润影响

回答人：chenyiwei
Ek的情况在实务中较少。权益结算股份支付相关的资本公积变动、专项储备的增减变动等都可以归入此类。
股份支付相关的资本公积和安全生产费的提取都不影响净资产，且对应的借方项目均为成本费用。为了简化考虑，权益结算股份支付在等待期内增加的资本公积和安全生产费提取相关的专项储备变动，实务中一般假设其权数直接为0.5（即与净利润的权数相同）。